---
title: "Applications: Sensitvitiy Analysis"
author: "川田恵介"
format:
  revealjs:
    incremental: true 
    slide-number: true
    html-math-method: katex
  pdf:
    pdf-engine: lualatex
    documentclass: ltjsarticle 
    toc: true
    toc-depth: 3
    number-sections: true
execute: 
  warning: false
  message: false
  eval: true
  echo: false
bibliography: "ref.bib"
---

# Sensitivity Analysis

- 識別に必要な変数が観察できない問題 (Omitted variable problem) に対して、推定結果の頑健性を評価する手法

    - Debiased Machine Learning を使用することで、Model specification に依存しない推定が可能になる
    
- サーベイとしては、 @ding2023first の 17-19章など

## Omitted variable problem

- 研究課題に応える理想のEsitmand は、 $E[m(\theta_0,O,U)]=0$ だが、$U$ はデータから観察できない

- 本スライドでは、平均差におけるOmitted variable problemを考える: 理想のEstimandは $$\theta_{+}=E[E[Y|1,X,U] - E[Y|0,X,U]]$$

- $U$ もバランスさせたいが、観察できない....

## 例: OSの因果効果

- $$E[Y|1,X,プログラミングへの関心]$$ $$- E[Y|0,X,プログラミングへの関心]$$

- 多くの応用で、プログラミングへの関心はomitted variable

## 例: 同一学歴内賃金格差

- $$E[Y|1,X,出身学部/大学]$$ $$- E[Y|0,X,出身学部/大学]$$

- 多くの応用で、出身学部/大学はomitted variable


## 論点整理

- $E[E[Y|1,X,U] - E[Y|0,X,U]]$ を推定する際の問題として

    - 定式化問題: $Y\sim D,X,U$ の関係性がよくわからない
    
        - ここまでの議論を活用することで、緩和できる
        
    - 観測問題: $U$ が観察できない
    
        - 新しいアプローチが必要

## Sensitivity model

- Omitted variable の推定結果への影響について、上/下限を"想定する"

- 本スライドでは、 Effect difference model [@mcclean2024calibrated]を紹介

- 因果効果の上限/下限は $$\{\theta + c_{U},\theta - c_{L}\}$$ where $\theta=E[Y|1,X]- E[Y|0,X]$

    - 問題はSensitivity parameter $\{c_U,c_L\}$ の設定

## Calibrated sensitivity model

- **観察可能** な $X$ の影響を、Sensitivity parameterの設定に用いる

    - $X$ の一部 $X_{-}$ のみを残して平均差を定義する $$\theta_{-}=E[E[Y|1,X_{-}] - E[Y|0,X_{-}]]$$

    - $U$ の影響は、落とした変数の影響 $\theta - \theta_{-}$ の一定割合 $\gamma$ 以内であると仮定する

## Example

- 出身大学/学部はわからないが、教育年数はわかる

- 知りたいのは、 $X=\{教育年数、年齢\}$ と $U=出身大学/学部$ をバランスさせた平均差

- "最善"の推定値でも、$X$ のみをバランスさせた平均差

    - Calibrationのために、$X_{-}=年齢$ のみをバランスさせた推定を行う

- "出身大学の"追加的な影響"は、教育年数の影響よりも小さい"と想定できるのであれば、$|\theta_{+}-\theta| < |\theta - \theta_{-}|$

## Identification

- 任意の$\gamma$ のもとで、 $\tau_{+}$ の上限/下限は、以下のように識別される $$\tau_{+}\in\{\tau + \gamma\times |\tau - \tau_{-}|,\tau - \gamma\times |\tau - \tau_{-}|\}$$

## Estimation

- @mcclean2024calibrated にて、 Neyman's ohthogonalityを満たすモーメント条件が提案されている

- Psude-outcomeを用いる $$\phi(X)=g_Y(1,X) - g_Y(0,X)$$ $$+\frac{D(Y - g_Y(1,X))}{g_D(X)} - \frac{(1 - D)(Y - g_Y(1,X))}{1 - g_D(X)}$$

## Estimation

- $\sum \phi(X)/N>\sum\phi(X_{-})/N$ ならば、上限は、$$\frac{\sum\phi(X) + \gamma (\phi(X) - \phi(X_{-}))}{N}$$

- 下限は $$\frac{\sum\phi(X) - \gamma (\phi(X) - \phi(X_{-}))}{N}$$

## 他のやり方との関係性

- Selection-on-Observableを仮定 $\iff \gamma=0$ 

- OLSのみを用いた分析でも、同様のsenstivity分析は行われてきた [@oster2019unobservable; @cinelli2020making]

    - 機械学習も活用することで、定式化問題も削減できる

- 注意: Sensitivity分析として、Main estimationに変数を加える分析が見られるが、望ましくない

## 発展

- @mcclean2024calibrated では全$X$について、逐次除外し、その中で最も影響が大きいものを使用する方法を紹介

    - Maximum leave-one-out

- Effect difference model 以外の定式化も提案され、今でも議論が続いている

    - @ding2023first などを参照

# Practical Example

## Simple example

- 改築前/後の中古マンション取引価格を、広さ、築年数、容積率、と**立地**をバランスさせた上で比較したい

- 立地については、区、駅からの距離、ゾーニングしかわからない。

    - 立地の詳細はOmitted variable

## Simple example

```{r}
#| echo: true

set.seed(111)
library(tidyverse)
library(DoubleML)
library(mlr3verse)

lgr::get_logger("mlr3")$set_threshold("warn")

Data = read_csv("Public/Data.csv")

Y = Data$Price |> log()

D = Data$Reform

X = Data |> 
  select(
    Size,
    Tenure,
    Youseki,
    Distance,
    District,
    Area
  ) |> 
  mutate(
    District = District |> 
      factor(
        labels = "Dist"
      ),
    Area = Area |> 
      factor(
        label = "Area"
      )
  )

X_ = Data |> 
  select(
    Size,
    Tenure,
    Youseki 
  ) # Drop geographical parameters

Task = double_ml_data_from_matrix(
  y = Y,
  d = D,
  X = X
)

Task_ = double_ml_data_from_matrix(
  y = Y,
  d = D,
  X = X_
)

PLR = DoubleMLIRM$new(
  Task,
  lrn("regr.ranger"),
  lrn("classif.ranger"),
  n_folds = 2
  )$fit()

PLR_ = DoubleMLIRM$new(
  Task_,
  lrn("regr.ranger"),
  lrn("classif.ranger"),
  n_folds = 2
  )$fit()
```


## Simple example

```{r}
#| echo: true
PLR$summary()

PLR_$summary()
```

## Simple example

```{r}
#| echo: true

Phi = PLR$psi_b[,1,1] # Get Psude-outcome

Phi_ = PLR_$psi_b[,1,1]

Gamma = 1 # Set parameters

Phi_U = Phi + Gamma*(Phi - Phi_)

Phi_L = Phi - Gamma*(Phi - Phi_)

estimatr::lm_robust(Phi_U ~ 1)

estimatr::lm_robust(Phi_L ~ 1)
```


## Reference
