---
title: "Introduction"
author: "川田恵介"
format:
  revealjs:
    incremental: true 
    slide-number: true
    html-math-method: katex
  pdf:
    pdf-engine: lualatex
    documentclass: ltjsarticle 
    toc: true
    toc-depth: 3
    number-sections: true
execute: 
  warning: false
  message: false
  eval: true
  echo: false
bibliography: "ref.bib"
---

```{r}
library(tidyverse)
```


# 概要

- 機械学習初学者向けに、コンセプトの紹介と社会分析への応用を紹介

1. 教師付き学習の紹介と予測への応用

2. モーメント推定への応用: 格差や因果効果推定に有益

- 随時、Rによる実装と復習

## おすすめ無料(英語)教材

- Supervised Learning: [Introduction to Statistical Learning](https://www.statlearning.com/)
              
- Supervised Learning + 比較研究 ("因果効果"): [Applied Causal Inference Powered by ML and AI](https://causalml-book.org/)

- R

    - [Tidyverse Style Guide](https://style.tidyverse.org/)

    - [R for Data Science](https://r4ds.had.co.nz/)

## 将来の学習

- 坂口さんの講義

- 包括的な入門書

    - [ビジネスデータサイエンスの教科書](https://www.amazon.co.jp/%E3%83%93%E3%82%B8%E3%83%8D%E3%82%B9%E3%83%87%E3%83%BC%E3%82%BF%E3%82%B5%E3%82%A4%E3%82%A8%E3%83%B3%E3%82%B9%E3%81%AE%E6%95%99%E7%A7%91%E6%9B%B8-%E3%83%9E%E3%83%83%E3%83%88%E3%83%BB%E3%82%BF%E3%83%87%E3%82%A3/dp/4799109154/ref=sr_1_1?crid=PJAQ7GRN78IN&dib=eyJ2IjoiMSJ9.8xEhmFZMbM8Lp9oFm6XWIaOF2P9Sdnzkqz6iEWzKq0ACvKLX9L6lymL7M2hmzy2YGKYxAISncfbB-G6cZr5ecZ2RlEEnKnkh-jd148a4UrSD8VUEPCKgKAsAl9niFmUSfhbJpSpy1EvxdhvMWt6h814lWaxT9wT7F8vm_wlarKoZjPVSknveeL7Z5bY5Nd52hv7nh5vcmIy-Par_q3y2Y-HizfATClVX01b0sh283stBvMPIq4T21o_m9BEEs_lgvWN70Gpf7bUspUzYI9xZacg96BrOrRV1UjbTXnm1t6M.H1Nlw9rlsaPmI9vnnVLnIPt5FBVWPsihaQO-cayUsjY&dib_tag=se&keywords=%E3%83%93%E3%82%B8%E3%83%8D%E3%82%B9%E3%83%87%E3%83%BC%E3%82%BF%E3%82%B5%E3%82%A4%E3%82%A8%E3%83%B3%E3%82%B9&qid=1709778446&sprefix=%E3%83%93%E3%82%B8%E3%83%8D%E3%82%B9%E3%83%87%E3%83%BC%E3%82%BF%2Caps%2C170&sr=8-1)

    - [Computer Age Statistical Inference](https://hastie.su.domains/publications.html)

- より理論的

    - [Understanding Machine Learning: From Theory to Algorithms](https://www.cs.huji.ac.il/~shais/UnderstandingMachineLearning/)

    - [The Elements of Statistical Learning](https://hastie.su.domains/publications.html)


## 機械学習とは?

- 統計学とその派生(計量経済学など)とは異なるルーツを有する

    - 主として、**予測**のために**Non-(Over-) parametric model**を推定する

        - 計算機科学、データ主導のAI開発

- Moment推定との融合が進む
    
    - 社会の**特徴把握(記述/要約)**のために、**Semi-parametric model**を推定する

## 導入の動機

- データ分析への"研究者の介入 (Researcher degree of freedom)"を**適切に**減らす

- データ分析 $=$ 前提 (観察したデータの特徴、具体的な分析対象、データの収集法)から結論を得る

    - 前提の中に、研究者によるモデル定式化が含まれる
    
        - 根拠/透明性が低い仮定への、極力避けたい
        
            - 機械学習の活用が有力
            
    - 他の部分については、研究者の介入を前提    

## 講義の動機

- 機械学習 $+$ "因果効果"に対して、学際的な関心 [@athey2019machine; @grimmer2021machine; @brand2023recent]

- 実務家からの関心も高い (例: [microsoft](https://www.microsoft.com/en-us/research/group/alice/), [netflix](https://research.netflix.com/), [サイバーエージェント](https://cyberagent.ai/ailab/))

    - モーメント法との融合は、有力なアプローチとして、必ず紹介されている

- 研究/実務機関ともに、機械学習を生かした研究経験は、関心を持たれやすい?

## 講義の予定

- 概観: OLSにより推定したLinearModelの予測モデル/記述モデルとしての解釈とその拡張として、LASSOとDouble Selection を紹介

- 予測の発展: Random forest, Boosting, Stackingなど

- 記述の発展: 平均効果、効果の異質性等

## 講義の方針

- 応用に向けた手法のコンセプトと実装方法の紹介に注力

    - 証明は省略 (必要に応じてアイディアのみ紹介)

- 応用時に質問が集中しがちな既存の手法との接続/比較に注力

    - 線形モデルのOLS/最尤法/ベイズによる推定、傾向スコア/Balancing Weight

- 「手法の動機と研究課題とのrelevanceを説明しながら、実際の研究に応用する」ことを目指す

## 講義の方針: 既習者向け

- 教師付き学習とモーメント推定を、大表本性質を確保しながら融合し、柔軟に活用する方法を提示

    - 鍵となる性質: Neyman's ohthgonality condition
    
        - Nuisance関数の推定値の収束速度が多少遅くても、Target parameterの推定値は漸近的に正規分布に従う

## 課題

- ３回のレポート

    - 理解を確認するために、講義中にミニクイズも行うが成績には反映しない

- 受講者は次回までに**R/Rstudioの設定**/**パッケージ(tidyverse/glmnet)のダウンロード**/**データのダウンロード**/**プロジェクトフォルダの作成**/**データの格納**まで行うこと

- 講義資料やアーカイブは、すべてのレポジトリ(https://github.com/tetokawata/TargetML)から入手可能

# 概念整理: 分析目標

- 分析目標を明確に理解し、イメージし続けることが分析を進める上で有益

    - 本講義では、分析目標を大きく、予測と特徴の記述に分類

## Naiveなイメージ

- 手元にデータがあり、そのデータを使って研究対象(例: 日本社会)への示唆を得る

```{dot}
digraph {
    rankdir=LR;
    node [shape = none]; 
    Society[label = "研究対象"];
    Data[label = "データ"];
    Researcher[label = "研究者"];
    Researcher -> Society[style=dashed, color=grey, label = "Image"]
    Society -> Data[style=dashed, color=grey]
    Data -> Society[style=dashed, color=grey]
    subgraph cluster_0 {
        label="";
        Society;
    }
    subgraph cluster_1 {
        label="現実";
        Researcher -> Data[label = "Access"]
    }
}
```

## 分析目標

- もう少し具体的な分析目標を定める必要がある: 本講義では以下に焦点

    - 予測(Prediction)
    
    - 特徴の記述(Summary/Description)

- **明確に区別すること**が今後重要

    - 現状は、混同されがち

## 例

- @einav2018predictive (予測): 患者の一年後の死亡を予測できるか？

    - 動機: 終末期医療論争への含意
    
    - 結論: 予測精度は低い
    
- @athey2023heterogeneous (記述): 失職の影響は、どのような層で大きいか?

    - 動機: 所得 - 失職の関係性を、顕著な異質性も含めて理解
    
    - 結論: 日常業務 -　高齢者において特に顕著な影響


# 概念整理: モデル

- データからモデルを推定し、分析目標に応える

    - 機械学習/統計学: 推定方法(Algorithm)を提供

- 分析目標に応じて、好ましいモデルは異なる (予測モデル/記述モデル)
    
    - かつては(今も?)、「真の一つのモデルを推定する」、という発想が強いが、本講義では不採用

## モデル = 模型

- モデルは、現実に比べて、単純すぎる"からこそ"有益

    - データは複雑すぎ、直接理解/活用できないので、データの持つ情報を、要約(=モデル化)する必要がある

- 例: 不動産取引価格と築年数と広さのモデル

```{r}
Temp = arrow::read_parquet(
  "Public/Data.parquet"
  ) |> 
  lm(
    Price ~ Size + Tenure,
    data = _
  ) |> 
  magrittr::extract2("coefficients")
```

- Price $=$ `r Temp[1] |> round(1)` $+$ `r Temp[2] |> round(1)` $\times$ Size $-$ `r Temp[3] |> abs() |> round(1)` $\times$ Tenure

## モデルの活用目的

- 伝統的な方法では統計モデルと呼ばれ、予測/記述、双方に使用されてきた

- 予測モデルとしての活用: $\{$ Size $=$ 10,Tenure $=$ 5 $\}$ の予測価格は、 18.6$=$ `r Temp[1] |> round(1)` $+$ `r Temp[2] |> round(1)` $\times$ 10 $-$ `r Temp[3] |> abs() |> round(1)` $\times$ 5

- 記述モデルとしての活用

    - Price と Tenure の記述モデル上の関係性 $=$-0.6
    
    - "築年数が古くなると、価格が下がる"

## モデルの活用目的

- モデルの目的は、**大きく２種類**あることに注意

    - 人間が理解できるようにする
    
        - 記述への活用において相対的に重要
        
            - 研究者によるモデル作りに比較優位
    
    - 大量の変数に起因する、モデルのデータへの過剰な依存度を減らす
    
         - 多くの変数を活用する必要がある、予測において相対的に重要
         
             - データによるモデル作りに比較優位

## まとめ

```{dot}
digraph {
    rankdir=LR;
    node [shape = none]; 
    Society[label = "研究対象"];
    Data[label = "データ"];
    Model[label= "モデル"];
    Researcher[label = "研究者"];
    NewTarget[label = "予測対象"];
    Researcher -> Society[style=dashed, color=grey, label = "Image"]
    Society -> NewTarget[style=dashed, color=grey]
    Society -> Data[style=dashed, color=grey]
    Model -> Society[color = red, label = "Summary"]
    subgraph cluster_0 {
        label="";
        Society;
    }
    subgraph cluster_1 {
        label="現実";
        Researcher -> Data[label = "Access"];
        Data -> Model
        Model -> NewTarget [color=red,label = "Predict"]
    }
}
```

## 最終イメージ

```{dot}
digraph {
    rankdir=LR;
    node [shape = none]; 
    Society[label = "研究対象"];
    Pop[label = "母集団"];
    Estimand[label = "Estimand"];
    Data[label = "手元のデータ"];
    Model[label= "モデル"];
    Researcher[label = "研究者"];
    NewTarget[label = "予測対象"];
    Algorithm[label = "アルゴリズム(機械学習)"];
    Researcher -> Society[style=dashed, color=grey]
    Researcher -> Pop[style=dashed, color=grey]
    Researcher -> Estimand[style=dashed, color=grey, label = "Image"]
    Pop -> NewTarget[style=dashed, color=grey]
    Pop -> Data[style=dashed, color=grey]
    Model -> Estimand[color = red, label = "Summary"]
    subgraph cluster_0 {
        label="";
        Society -> Pop -> Estimand [style=dashed, color=grey]
    }
    subgraph cluster_1 {
        label="現実";
        Researcher -> Data[label = "Access"];
        Researcher -> Algorithm[label = "Select"]
        Data -> Algorithm
        Algorithm -> Model
        Model -> NewTarget [color=red,label = "Predict"]
        {rank = same; Data; Algorithm}
    }
}
```



# Gallary

- 2022年の東京23区で取引された[中古マンションデータ](https://www.reinfolib.mlit.go.jp/)を使用した分析例

    - 本講義の中で、学ぶ分析方法

## 研究目的: 取引価格の予測

- 取引価格の予測モデル: $X=[$ 部屋の広さ(Size),立地(District)$] \rightarrow$ 取引価格(Price)

    - Linear Model $$Price\sim \beta_0 + \beta_1Size + \beta_D dummy(District)$$ を OLSで推定
    
    - OLS/RandomForest/LASSO/BoostingをStacking

## 予測研究

```{r, dev = 'ragg_png'}
arrow::read_parquet(
  "Figure/Slide01BackData01.parquet"
  ) |> 
  ggplot(
    aes(
      x = Size,
      y = OLS
    )
  ) +
  theme_bw() +
  geom_line(
    aes(
      color = "OLS"
    )
  ) +
  geom_line(
    aes(
      y = Stack,
      color = "Stacking"
    )
  ) +
  facet_wrap(
    ~ DistrictLarge
  ) +
  ylab("Predictied log-price") +
  theme(
    legend.position = "bottom"
  )
```


## 研究目的: 特徴の理解

- 各地域内で、不動産価格は2017-2022年にかけて、どの程度変化したのか?

    - 単純な地域内の平均変化: 機械学習は"不要"
    
    - 同一物件(同じ取引物件の部屋の広さ/駅からの距離/最寄駅/築年数/容積率) についてどの程度変化したか?
    
        - 2017-2022年にかけて、価格以外についても取引物件の性質は変化しており、この影響を除外する

- 予測モデル"のみ"を用いると、推定の誤差(信頼区間)を評価できない [@chernozhukov2018double]

## BLP

```{r, dev='ragg_png'}
arrow::read_parquet(
    "Figure/Slide01BackData02.parquet"
    ) |> 
  mutate(
    Method = case_when(
      Method == "OLS" ~ "交差項分析",
      .default = Method
    ),
    Method = case_when(
      Method == "No Control" ~ "単純比較",
      Method == "Double/Debiased Machine Learning" ~ "機械学習の応用",
      .default = Method
    )
  ) |> 
  ggplot(
    aes(
      x = estimate,
      xmin = conf.low,
      xmax = conf.high,
      y = term,
      color = Method
    )
  ) +
  theme_bw() +
  geom_pointrange(
    position = position_dodge(width = 0.5)
  ) +
  theme(
    legend.position = "bottom"
  ) +
  ylab("地域") +
  xlab("平均取引価格の上昇率")
```

## 研究目的: 特徴の理解

- 背景変数(立地区/同じ取引物件の部屋の広さ/駅からの距離/最寄駅/築年数/容積率)のすべての組み合わせについて、異質性を評価

- 変化が上位$q\% (quantile)$ あるいは下位$q\% (-quantile)$ 内での平均的な変化を推定

    - @kallus2023treatment

## Risk

```{r}
arrow::read_parquet(
  "Figure/Slide01BackData04.parquet"
  ) |> 
  ggplot(
    aes(
      x = quantile,
      y = estimate,
      ymin = conf.low,
      ymax = conf.high
    )
  ) +
  theme_bw() +
  geom_line() +
  geom_ribbon(
    alpha = 0.2
  )
```

## Reference