---
title: "Prediction Problem"
author: 
  - name: "川田恵介"
    email: keisukekawata@iss.u-tokyo.ac.jp
    url: https://github.com/tetokawata/TargetML
date: now
format:
  typst:
    fig-format: retina
    mainfont: "Hiragino Mincho ProN"
    number-sections: true
  revealjs:
    incremental: true 
    slide-number: true
    html-math-method: katex
    chalkboard: true
execute: 
  warning: false
  message: false
  eval: true
  echo: false
bibliography: "ref.bib"
bibliographystyle: harvard-cite-them-right
---

```{r}
library(tidyverse)
```

# 社会に対する研究目標: 予測


## 予測問題

- 研究対象の一種

- 予測問題: 「$Y$ が観察できない/$X$は観察可能」な状況で、$Y$ の値を予測する

    - 例: 建物の広さや立地から、市場における取引価格を予測する

- 推定"値": $X$ から $Y$ の値を自動計算する"式" $\hat{g}(X)$ (予測モデル/"AI")

## 例: OLS

```{r}
#| echo: true
#| eval: true
data(CPS1985, package = "AER")

lm(wage ~ education + age, CPS1985)
```

- 見慣れた数式に直すと、 $$\hat{g} = -5.5 + 0.8\times education - 0.1\times age$$

- educationとageを代入すれば、価格の予測値を計算してくれるモデル

## 注意点

- 入門的講義では、推定値は $\beta$ であることを前提とする場合が多い

- 予測問題では、$\beta$ ではなく、 $Y$ の計算式 $\hat{g}(X)$ を推定値であるとイメージする方が実践的

  - Nonparametric推定 (含む、RandomForest/Boosting) などでは、$\beta$ に相当する値が大量に存在し、人間には認知不可能であるため

## 予測性能

- ある事例についての予測誤差 $=$ 実際の$Y -$ 予測値 $\hat{g}(X)$

  - ほとんどの応用で、まぐれあたりではなく、安定的な性能を目指す

- 予測対象も何らかの集団 (Target/Study Population)から抽出されたと想定する

  - よく用いられる性能指標は、Target Population上で計算した平均二乗誤差 $$(Y - \hat{g}(X))^2 のTarget上の平均$$

## 識別: 最善の予測値

- 平均二乗誤差を性能指標とするのであれば
  
    - Target Population における平均値が最善の予測値

- データも、Target Populaionからランダムサンプリングされている (Source = Target) のであれば、
  
    - Source Populationにおける母平均 $\mu(X)=E[Y\mid X]$ が最善の予測値

- 推定対象を**母平均**として、推定を行う必要がある

## まとめ

- Target $=$ Source Population であれば、母平均が最善の予測値であり、推定対象

  - 入門的な計量経済学と同じ推定対象!!!

    - 予測を超えた応用ができそう (後述)

- 課題: ここまでは全て、研究対象 $\iff$ 推定対象 (識別)、であり、推定対象 $\iff$ 推定値 (推定)、を論じないと実践できない

  - どのやって母平均を推定するか?
  
  - どうやって予測性能を実際に測定するのか?

# 予測性能の推定

## 研究計画: モデル評価

- **研究課題:** あるモデル $\hat{g}(X)$ の社会における予測誤差

  - Source $=$ Target Population

- **推定課題:** $(Y - \hat{g}(X))^2$ の母平均

  - サンプル分割の活用

- **推定値:** 点推定値 ($+$ 信頼区間)

## サンプル分割

- 代表的な方法

1. データをランダムに２分割する (Training/Test データ)

2. $\hat{g}(X)$ は、**Training**のみを使用して、推定

3. $(Y - \hat{g}(X))^2$ の**Test**上での平均値を計算し、評価指標とする

## Naiveなアプローチ

- データ分割せずに、全データを用いて$\hat{g}(X)$ を推定し、全データについて $(Y - \hat{g}(X))^2$ を計算する

  - 多くの統計ソフトが、平均二乗誤差(ないし $R^2$ )として出力する

- モデルの複雑性 ($\beta$ の数) に比べて、事例数が十分に多ければ、母集団上での平均二乗誤差を近似する

  - 多くの機械学習の手法は、複雑なモデルを推定するため、予測性能を過大評価 (平均二乗誤差を過小に推定)しがち
  
## 例

- 食生活 ($=X$) から、運動能力 ($=Y$) を予測するモデルを推定したい

  - 大谷翔平選手の事例を収集 ($N=1$)
  
  - "データ"に当てはめた結果、$\hat{g}(オートミール)=$ 非常に高い能力

- **予測モデルを同じデータ(大谷選手)で評価**

  - 予測が完璧に当たっている...?
  
  - 大谷選手以外の事例で評価すべき

## まとめ

- モデルの推定に用いたデータで、モデルを評価すると、性能が過大評価される

  - "２度漬け (Double Dipping) " と呼ばれる問題

- 最もシンプルな解決策は、データの推定と評価を、ランダム分割で生成した異なるデータで行う

  - 事例数に比べて単純なモデルを推定する場合のみ、$R^2$ などの伝統的な評価指標は有効

# 実践への含意

## 復習

- 分析フロー全体に注意を払う必要がある

- 実務/社会/政策課題 

  - $\rightarrow$ 研究対象 
  
  - $\rightarrow$ 推定対象
  
  - $\rightarrow$ 推定値
  
  - $\rightarrow$ 計算、発信、、、

## $\rightarrow$ 研究対象

- そもそも何を$Y/X$とするかが極めて重要

  - 学術研究: 研究動機(研究の重要性)をしっかり説明できるか?
  
    - @einav2018predictive のMotivationなどは好例
  
  - 実務: 実務上に役が立つ/弊害がない(少ない)か?
  
    - Algorithm Fairness [@mitchell2021algorithmic ; @berk2023fair]


## 研究対象

- $Y$ の値を完璧に予測するための、**社会に対する**前提条件は、$最善の予測値 \mu(X)=Y$

  - 社会において、$X$ が同じであれば、$Y$ についての個人差がない

- 人間行動についてあり得えない場合が高い

  - 例: 一卵性の双子でも、[人生は異なる](https://www.u-tokyo.ac.jp/focus/ja/features/z1304_00206.html)

## 研究対象 $\rightarrow$ 推定対象

- 予測対象と母集団がずれていると、予測が難しい

  - 伝統的なサンプリングバイアスに注意 ([生存バイアス](https://ja.wikipedia.org/wiki/%E7%94%9F%E5%AD%98%E8%80%85%E3%83%90%E3%82%A4%E3%82%A2%E3%82%B9), [回答バイアス](https://en.wikipedia.org/wiki/Response_bias), [選択バイアス](https://en.wikipedia.org/wiki/Selection_bias))
  
  - Concept drift: モデル推定から時間が経つと、社会 (Target Populaiton)が変化し、予測性能は悪化する
  
    - 予測性能の監視と必要に応じた再推定が必要

- [詳細な解説とチャレンジの紹介](https://ying531.github.io/research/predictive-shift/)

## 推定対象 $\rightarrow$ 推定値

- $予測誤差 = Y - 予測値$

- $$=\underbrace{Y - Target上での平均値}_{\text{Irreducible Error}}$$

- $$+Target上での平均値 - Source上での平均値$$
  
- $$+\underbrace{Source上での平均値 - 推定されたモデル}_{推定の問題}$$

## OLSの問題

- 大きな問題は、$$\underbrace{\mu(X)}_{\text{予測問題が求める推定対象: 母平均}}\neq \underbrace{g^{Pop}(X)}_{\text{OLSの実質的な推定対象: Population OLS}}$$

- OLSを十分に複雑化すれば、$\mu(X)\simeq g^{Pop}(X)$ が期待できる

  - 川田が知る限り、「十分な複雑性」は、現状経験則以上のものはない

  - 例えば、[Dufloによるチュートリアルセッション](https://github.com/demirermert/MLInference) では、連続変数については二乗項、および2変数間の交差項を導入

## OLSの問題

```{r}
library(recipes)

data("CPS1985", package = "AER")

X0 <- CPS1985 |>
  select(-wage) |>
  recipe(~.) |>
  step_dummy(
    all_nominal_predictors()
  ) |>
  prep() |>
  bake(
    new_data = NULL
  ) |>
  ncol()

X1 <- CPS1985 |>
  select(-wage) |>
  recipe(~.) |>
  step_dummy(
    all_nominal_predictors()
  ) |>
  step_interact(
    ~ all_predictors():all_predictors()
  ) |>
  step_poly(
    education,
    experience,
    age,
    degree = 2
  ) |>
  step_zv(all_predictors()) |>
  step_lincomb(all_predictors()) |>
  prep() |>
  bake(
    new_data = NULL
  ) |>
  ncol()
```


- モデルを複雑にしすぎると、推定精度が悪化

  - 元々の$X$の数が多いと、モデルは容易に複雑化
  
  - 例: CPS1985 (AER package) を用いて、賃金を予測する
  
    - $X=[$ 教育年数、経験年数、年齢、人種、地域、性別、職種、産業、組合、結婚 $]$
    
      - 2次項 $+$ 交差項を加えると、$\beta$の数: `r X0` $\rightarrow$ `r X1`
  
- 次回以降、データ主導の解決策を議論

## 推定値 $\rightarrow$

- "機械学習による予測性能の改善"を研究対象とするのであれば、ベンチマークとなる予測モデルと比較する必要がある

  - 単純なOLSや単純平均値など

## Reference
