---
title: "Advanced R: (Reference) method, name, value, and copy"
author: "川田恵介"
format:
  revealjs:
    incremental: true
execute: 
  warning: false
  message: false
  eval: true
  echo: true
bibliography: references.bib
---

## おすすめ参考書

- [Advanced R](https://adv-r.hadley.nz/index.html)

    - [R for Data Science](https://r4ds.had.co.nz/)

# R6

- [Advanced R](https://adv-r.hadley.nz/index.html)

    - [R for Data Science](https://r4ds.had.co.nz/)

## 基本文法

- データ(Object)をFunctionに入力し、 Objectを出力する

```{r}
A <- c(1,2,3)

B <- sum(A)

sqrt(B)
```

## 流れ作業の書き方: Pipe

- 現代的な文法 (関数ベース)

    - |> ないし %>%

```{r}
c(1,2,3) |> 
  sum() |> 
  sqrt()
```

## R6 object class

- Object自体の構造にも種類が存在: S4,S3,R6...

- R6: Pythonライク, Reference semantics, Method (Chane)

    - DoubleML や sl3 などが採用

```{r}
library(R6)

ExampleR6 <- R6Class("Example", 
                     public = list(
  value = 0,
  define = function(x) {
    self$value <- self$value + x 
    invisible(self)
  },
  sum = function() {
    self$value <- sum(self$value)
    invisible(self)
  },
  sqrt = function() {
    self$value <- sqrt(self$value)
    invisible(self)
  }
  )
)
```

## Method

- Objectから関数を呼び出し、同じObject内のvalueを加工

```{r}
A <- ExampleR6$new()

A$define(c(1,2,3))
A$value

A$sum()
A$value
```

## Method chain

- Objectから関数を呼び出し、同じObject内のvalueを加工

```{r}
A <- ExampleR6$new()

A$define(c(1,2,3))$sum()$sqrt()$value
```

# Name and Value

-  name と values を区別することは有益

    - R6 class や多くのPython Libraryのような Reference Semantics が採用されている場合必須

    - 致命的なミスを犯す恐れ
    
## Name

- "データ"は、PCチップ上のどこかに保存

    - 真の住所が存在

    - ただの記号の羅列で覚えられない

- Name(参照名）をつけて活用

```{r}
library(lobstr) # 真の住所を取得

ReferenceName <- 1 # データを作り、Nameを作る

obj_addr(ReferenceName) # 真の住所
```

- 日常例: 住所(GPS座標) 35.71037511368804, 139.76139216569044

    - 参照名: 東大経済学研究棟

## list

- Objectには型 (Class) が設定されている (Matrix, vectorなど)

- データや推定結果の保存に最もよく用いられるClass

    - 参照名の集合体
    
    - $で参照名を取り出す

## コピー

```{r}
a <- 1

b <- 1

c <- a
```


- bとcの違いは？

    - cはaのソフトコピー: 住所は同じ
    
## 確認

```{r}
obj_addr(a)

obj_addr(b)

obj_addr(c)
```

## Copy-on-modify

- 以下を行うと何が起きる？

```{r}
c <- c + 1
```

- Objectを加工する際に、実際のコピーが行われる

```{r}
obj_addr(a)
obj_addr(c)
```

- 意図せぬミスを避ける保守的な設定

    - しばしば不要なコピーを誘発し、計算速度が遅くなる

## R6

- Copy-on-modifyを採用していない

    - 勝手に設定が変更されてしまう可能性！！！

- コピー元を変更したくなければ、意図的に設定する必要がある

    - clone() 関数の利用
    
    - 安全のためにDeep = TRUEを設定

## No Copy-on-modify

```{r}
library(mlr3verse)

LASSO <- lrn("regr.glmnet")

Ridge <- LASSO

Ridge$param_set$values$alpha = 0

LASSO$param_set
```

## Copy-on-modify

```{r}
library(mlr3verse)

LASSO <- lrn("regr.glmnet")

Ridge <- LASSO$clone(deep = TRUE)

Ridge$param_set$values$alpha = 0

LASSO$param_set
```

