---
title: "R入門"
format:
  revealjs:
    incremental: true 
    slide-number: true
    html-math-method: katex
  pdf:
    pdf-engine: lualatex
    documentclass: ltjsarticle 
    toc: true
    toc-depth: 3
    number-sections: true
execute: 
  warning: false
  message: false
---

## Why R?

- Pythonと並ぶ人気言語

    - 豊富なIDEの選択肢、盛んなパッケージ開発、無料等々多くの利点

- Reproductivityへの要求がさらに強まる可能性もあり、無料言語になれることの利点は大きい

## コード例

```{r}
#| echo: true
library(tidyverse) # <1>

Data = read_csv("Public/Data.csv") # <2>

summary(Data) # <3>
```

1. パッケージの読み込み

2. データの読み込み、Dataと名づける $\&$ 保存

3. 記述統計量の計算

## 基本文法

- Rの学習 $=$ 作業依頼書(コード)の書き方を学ぶ

    - R語で書く必要がある

- 最重要文法

    - "summary()" 関数: 記述統計量の計算

    - "Data =" : 保存するObjectと"Data"と名付ける
    
    - "summary(Data)": "Data objectについて記述統計量を計算せよ"

## よくあるタイポ

- 名前には、**アルファベット** か **数字**　のみ使用

- 大文字と小文字を区別する

- 括弧内のコンマ(,)やdouble quotation ("") に注意

- 極力、空行や空白を入れて読みやすくする

## パイプ演算子

```{r}
#| eval: false
#| echo: true
Data = data("CPS1985", package = "AER")

summary(Data)
```

- パイプ演算子 (|> または %>%) を用いて、書き換えられる

```{r}
#| eval: false
#| echo: true
data("CPS1985", package = "AER") |> 
  summary()
```

- ショットカットはCtrl + Shift(Option) + M

- functionA() |> functionB(): 関数Aの出力を関数Bに入力する

    
