---
title: "因果効果の識別"
subtitle: "機械学習の経済学への応用"
author: "川田恵介"
format:
  revealjs:
    html-math-method: katex
    css: styles.css
    incremental: true
    slide-number: true
execute: 
  message: false
  warning: false
  echo: false
  eval: true
bibliography: references.bib
---

```{r SetUp}
pacman::p_load(
  mlr3verse,
  tidyverse,
  DoubleML,
  DiagrammeR,
  estimatr,
  patchwork
)

```

- 教科書: @imbens2015

- サーベイ論文: @abadie2018

## 簡易版

```{r RoadMap}
grViz("digraph dot {
      graph [rankdir = UB,color = crimson]
      edge [color=black]
      node [shape = rectangle, color = darkslategray]
      A [label = '研究課題の設定: T(P*) (P*: 観察できない変数も含む)']
      B [label = '識別: T(P*) -> T(P)']
      C [label = '推定: 具体的な推定方法(統計モデル)の設定']
      D [label = 'データ収集 & コード書き']
      A -> B -> C -> D
      }")
```

## 潜在結果モデルに基づく因果の識別

-   アクション $D$ から 結果 $Y$ への因果効果を識別

-   コツ: 無限大の被験者からなる実験を行えるとすると何をすべき?

-   識別の仮定: No Interference (SUTVA, No General Equilibrium Effects)

    -   個人の結果は他者のアクションに影響を受けない

    -   $Y(d)$ 潜在結果関数

    -   個人$i$因果効果 $\tau_i=Y_i(1)-Y_i(d)$

## 因果推論の根本問題

-   $\tau_i$ はデータから観察できない

    -   因果推論の根本問題

-   $P^* = \tau_i$ の分布

    -   個人効果は点推定できないので、分布の復元を目指す

-   $T(P^*)=\int \tau_i di$

## ランダム化に基づく識別

-   $D_i\perp Y_i(d) \rightarrow E[Y_i(d)]=E[Y_i|D_i=d]$

$$T(P^*)=\int \tau_idi=E[Y_i(1)]-E[Y_i(0)]$$

$$=E[Y_i|D_i=1]-E[Y_i|D_i=0]$$

$$=T(P)$$

## 条件付きランダム化に基づく識別

-   $D_i\perp Y_i(d)|X_i=x$ 

$$\rightarrow E[Y_i(d)|X_i=x]=E[Y_i|D_i=d,X_i=x]$$

## 条件付きランダム化に基づく識別

$$T(P^*)=\int \tau_idi=E[Y_i(1)]-E[Y_i(0)]$$

$$=\int \{E[Y_i(1)|X_i=x]-E[Y_i(0)|X_i=x]\}f(x)dx$$

$$=\int \{E[Y_i|D_i=1,X_i=x]-E[Y_i|D_i=0,X_i=x]\}f(x)dx$$

$$=T(P)$$

## 一般化

-   因果推論以外も同じ枠組みで考えられる

-   経済モデルは一般に観察できない変数（関数）を含む

## 例: 余剰

-   Nonparametric Welfare Analysis [@bhattacharya2015]

-   Willingness To Pay $W_i\equiv U(1)-U(0)$

-   $T(P^*)=\Pr\bigr[W_i\ge \bar{w}\bigr]$

-   識別の仮定: 

    - 現実の販売量: $D(Price)=\Pr [U(1)-Price\ge U(0)]$

- $D(Price)=\Pr [W_i \ge Price]$

- $T(P^*)=\Pr\bigr[W_i\ge \bar{w}\bigr] = D(Price)=T(P)$

## Reference