---
title: "SlideR01"
format: 
  revealjs:
    html-math-method: katex
    css: styles.css
    slide-number: true
self-contained: true
self-contained-math: true
bibliography: ref.bib
toc: true
toc-depth: 2
execute: 
  warning: false
  message: false
  eval: true
  echo: true
---

## おすすめ教科書

- [Advanced R](https://adv-r.hadley.nz/)

    - 非常に簡潔かつわかりやすく、"プログラミング言語"としてのRを解説
    
    - 仕事でデータ分析をする可能性があるのであれば、学生時代に読むことを強くお勧め
    
    - Pythonなどにも共通する解説
    
- より一般的な解説書として、 [R for Data Science](https://r4ds.had.co.nz/)

## 例題

- objectの複製を活用し、 defaulと浅い木を推定したい

```{r}
library(mlr3verse)

Tree <- lrn("regr.rpart")

ShallowTree <- Tree

ShallowTree$param_set$values$maxdepth <- 2
```

## 例題

```{r}
Tree
```

- "勝手に変わった!!!"

## Rの基本文法

```{r}
a <- 1
```

- "1をaという名前で保存"

- 正確には、 "メモリ-上のどこか(Location)に保存された1を、aというReference(参照名)で保存"

## Copy

- 一般に複製(copy)には、複数の意味がある

- 参照名の複製とobjectの複製を区別することは、しばしば重要

    - mlr3のようなobject志向では非常に重要

## LocationとReference (参照名)

```{r}
a <- 1

b <- a # aを複製?

lobstr::obj_addr(a) # lobstrパッケージを局所的にロード

lobstr::obj_addr(b)
```

- 同じobjectに、異なる参照名 (a,b) を付与している"だけ"

## Copy on modification

- objectに操作を加えると、objectそのものが異なるlocationにコピーされる

```{r}
a <- 1

b <- a

b <- b + 1

lobstr::obj_addr(a)

lobstr::obj_addr(b)
```


## まとめ

- Rのほとんどのpackageにおいて、copy-on-modificationがdefault

    - objectを操作した場合、異なるlocationに複製(deep copy) を自動で行う

- プログラムに詳しくなくても、予期せぬ挙動を抑止できる

    - 不要なdeep copyが行われてしまい、計算速度が犠牲になる場合も、、、

- [R6 class](https://r6.r-lib.org/articles/Introduction.html)を最小しているpackage(mlr3など) は例外

## mlr3 objects

```{r}
library(mlr3verse)

Tree <- lrn("regr.rpart")

Tree1 <- Tree

lobstr::obj_addr(Tree)

lobstr::obj_addr(Tree1)
```


## mlr3 objects

```{r}
Tree <- lrn("regr.rpart")

Tree1 <- Tree

Tree1$param_set$values$maxdepth <- 2

Tree$param_set$values$maxdepth

Tree1$param_set$values$maxdepth
```

## mlr3 objects

```{r}
lobstr::obj_addr(Tree)

lobstr::obj_addr(Tree1)
```

- object自体は複製されない!!!

## clone 関数 (deep copy)

```{r}
Tree <- lrn("regr.rpart")

Tree1 <- Tree$clone()

lobstr::obj_addr(Tree)

lobstr::obj_addr(Tree1)
```


## Method chain

- Object oriented programming

    - objectにデータと関数(method) を格納
    
    - methodにより、object内データを操作
    
    - Rでは$で呼び出す

- Method chain: methodを$で繋げることで、逐次的な処理が可能

    - 慣れると、codeの読みやすさが改善

    - 関数志向におけるpipe演算子に似た利点

## 例

```{r}
library(tidyverse)

Data <- read_csv("Public/Example.csv")

Task <- as_task_regr(
  Data,
  "Price"
)

EstTree <- Tree$clone()$train(Task)$model # 複製/推定ずみ決定木を保存
```

