---
title: "Approximation of Conditional Average Difference"
subtitle: "機械学習の経済学への応用"
author: "川田恵介"
format:
  revealjs:
    incremental: true
    self-contained-math: true
    slide-number: true
execute: 
  message: false
  warning: false
  echo: false
  eval: true
bibliography: references.bib
---

```{r SetUp}
pacman::p_load(
  mlr3verse,
  tidyverse,
  DoubleML,
  DiagrammeR,
  estimatr,
  patchwork
)

```

# 冬休みのおすすめ

- [Modern Business Analytics](https://www.mheducation.com/highered/product/modern-business-analytics-taddy-hendrix/M9781264071678.html)

    - 学部初級/中級?
    
    - Rのコード付き
    
    - データ分析最初の一冊としてもOK

    - 社研の図書館に一冊あります

# ここまでの復習

## よくある書き方

- いきなり統計モデルの定式化から議論が始まる

- 例

$$Y_i=\beta_0 + \beta_D D_i+\beta_1X_i + u_i$$

- $u_i\sim N(0,\delta)$

- 全ての仮定 (識別の仮定、推定の仮定、**要約(parsimonious)ための仮定**)が、ごちゃごちゃに定式化

    - 仮定 $\rightarrow$ 結論が見えにくい

## おすすめ: RoadMap

- 経済学と同様に、必要な仮定を少しづつ設定する

- RoadMap: [Chapter 4 in Target Learning in R](https://tlverse.org/tlverse-handbook/)

## 簡易版

```{r RoadMap}
grViz("digraph dot {
      graph [rankdir = UB,color = crimson]
      edge [color=black]
      node [shape = rectangle, color = darkslategray]
      A [label = '研究課題の設定: 何を推定したいのか?']
      B [label = '識別: どのような母集団の値を推定すれば良いのか？']
      B1 [label = '要約のための定式化: T(P)', color = red]
      C [label = '推定: 具体的な推定方法(統計モデル)の設定']
      D [label = 'データ収集 & コード書き']
      a [label = '背景・実務・（経済）理論的知識', color = red]
      b [label = '狭義の因果推論', color = red]
      c [label = '狭義の統計・機械学習', color = red]
      d [label = '調整力, R|Python|Juliaの知識', color = red]
      A -> B -> B1 -> C -> D
      a -> A
      b -> B
      c -> C
      d -> D
      {rank = same; a; A}
      {rank = same; b; B}
      {rank = same; c; C}
      {rank = same; d; D}
      }")
```

## Conditional Average Difference

- 母集団における $f_{\tau}(x)=f(Y|D=d,X=x)-f(Y|D=d',X=X)$ について議論できれば、研究課題に答えられる

- 一般に $f_{\tau}(x)$ を直接推定することは難しい（次元の呪い、密度の推定)、推定結果が人間の認知能力を超える (解釈できない)

    - 社会を理解する上で too muchな目標かもしれない

- 要約のための定式化: Partialling-Out | AIPW: $T(\tau(d,d',x))=\int \bigr[\tau(x)\times weight(x)\bigr]dx$ where $\tau(X)=\int Yf_{\tau}(X)dX$ スカラー（平均差）

    - かなり節約的な目標: 推定容易

- 推定のための仮定: Nuisance functionの推定値が $n^{1/4}$ 以上の速度で収束

## 異質性

- $X$ と $f_{\tau}(X)$ の間にどのような関係性があるのか?

    - 非常に重要
    
- 実務的含意: どの様な層に効果的なのか、負の効果が生じる層はないのか、"格差”はどの様な層で深刻なのか？

- 理論的含意: 理論への反証力を高める

## 丸暗記モデル

- 節約のための仮定: $\tau(X)=\int Yf_{\tau}(X)dX$ を推定

- 各サブグループ $X$ について個別にPartiallingout、AIPW推定

    - $X$ が多次元のケースでは、サンプルサイズが減りすぎる
    
    - 計算負荷が大きい

## 節約のための定式化

- 節約のための仮定: $\tau(X)\sim \beta_0+\beta_1Z_1+..+\beta_LZ_L$

    - $Z_1,..,Z_L = X$ の一部: 研究課題に応じて指定

- 複数の推定アルゴリズム

    - 極力推定のための仮定を減らしたい

## 伝統的交差項

- 線形近似モデルを推定

$$E[Y|D=d,X=x]=\tau_D\times D + \tau_1\times D\times \bar Z_1+..+\tau_L\times D\times \bar Z_L$$

$$ + \underbrace{f(X)}_{LinearModel}$$

- $f(X)$ の定式化の影響が大きい

## 補論: Centering

- $\beta_0 =$ 全ての$X$が0

  - 経済学への応用において、 $X=0$ がナンセンスなケースは多い（年齢、身長、就学年数など）

  - 近似する上で無視される

- 簡単な解決策は、変数の加工

  - Centering された $X$ $\tilde X=(X-mean(X))$ の利用
  
  - $E[\tau(\tilde X)|\tilde X=0]$ : ”平均的サンプル”における平均効果の予測値

  - 経済学での応用では、”平均”周りにはサンプルが多いことが多いので、高い近似精度が期待できる

## Parital Linear Model with interaction

1. $E[Y|X],E[D|X]$ を推定

2. 以下のモデルに代入し、OLS推定

$$Y-E[Y|X]\sim D-E[D|X]+\bar Z_1\times (D-E[D|X])+..+\bar Z_L\times(D-E[D|X])$$

- Neyman's ohthogonalityを満たし、 $E[Y|X],E[D|X]$ の推定誤差を漸近的に無視できる

## BLP on Conditional Average Difference

- @semenova2021

1. $E[Y|D,X],E[D|X]$ を推定

2. AIPWスコアに代入し、Psude-Outcome $Y_{AIPW}$ を計算

3. 以下のモデルに代入し、OLS推定

$$Y_{AIPW}\sim \tau_1\bar Z_1 + ..+ \tau_L\bar Z_L$$

## Implementation

- とりあえずDoubleMLで平均差を推定すると、必要なNuisance推定値も提供してくれる

    - 非常に少ない労力で追加的な含意を得られる!!!
    
- ただし真面目に論じる場合は多重検定の補正が必要

- **いろんなモデルを推定し、都合のいい結果だけを報告する**ことだけは**厳禁**

    - 推定したパラメータは全て報告!!!

# 信頼区間の補正

- 複数のパラメータについて、信頼区間や統計的検定を行いたい

    - 注意しないと大きくミスリードしてしまう
    
- 多重検定用の修正方法が多く提案されている

    - 優れた入門: [Introduction to Statistical Learning: Chapter 13](https://www.statlearning.com/)

## 復習: Point-wise Confidence Interval

-   信頼区間: "同じデータ活用・サンプリング法を用いる研究者"の $1 -\alpha %$ が正しい値を含む信頼区間を獲得できる

    -   "間違った"区間を観察する研究者割合 (確率) $\alpha$ をコントロール

-   **特定の** (Point-wise)推定値について"信頼できる"信頼区間

    -   大量の推定値について適用できるか？

## 例: 適切

-   Research question: 「サイコロの出目をコントロールできるか？」

    -   サイコロの出目の平均値を操作できるか？

-   各研究者が一人のディーラーからのみデータを収集するのであれば、問題ない

    - 母集団 $=$ ”仕掛け”はない
    
    - 1人につき30回サイコロを振らせる

## 適切: 1 player

```{r, dev='ragg_png'}
Researcher <- 9
Player <- 1
Try <- 30

ResearcherName <- str_c("Researcher",c(1:Researcher))

SimNoAdjust <- function(Researcher){
  set.seed(Researcher)
  TempResult <- map_dfr(1:Player,function(i){
  Dice <- sample(1:6,Try,replace = TRUE)
  Temp <- lm_robust(Dice ~ 1)
  TempResult <- tibble(Point = Temp$coefficients,
                   Lower = Temp$conf.low,
                   Upper = Temp$conf.high,
                   Player = "1",
                   Researcher = ResearcherName[Researcher],
                   Method = "No adjustment")
  return(TempResult)
  })
  return(TempResult)
}

map_dfr(1:Researcher,SimNoAdjust) |> 
  mutate(Error = if_else(Lower > 3.5 |
                           Upper < 3.5,
                         "Error",
                         "No")) |> 
  ggplot(aes(y = Player,
             x = Point,
             xmin = Lower,
             xmax = Upper,
             color = Error)) +
  geom_point() +
  geom_vline(xintercept = 3.5) +
  theme_bw() +
  facet_wrap(~Researcher) +
  xlim(1,6)
```

## 適切: 1 Player

```{r}
map_dfr(1:Researcher,SimNoAdjust) |> 
  mutate(Error = if_else(Lower > 3.5 |
                           Upper < 3.5,
                         "Error",
                         "No")) |> 
  ggplot(aes(y = Player,
             x = Point,
             xmin = Lower,
             xmax = Upper,
             color = Error)) +
  geom_pointrange() +
  geom_vline(xintercept = 3.5) +
  theme_bw() +
  facet_wrap(~Researcher) +
  xlim(1,6)
```

## 例: 不適切

-   各研究者が、「100名のディーラーから、操作できるディーラーを見つけられるか？」であれば、不適切

- 他の不適切な例

    - 影響を受ける指標 (所得、健康状態、主観的幸福の中から探索)はあるか？
    
    - 影響を与える特定のグループがあるか？

## 不適切: Small sample

```{r,dev='ragg_png'}
Researcher <- 6
Player <- 100
Try <- 30
ResearchName <- str_c("研究者",c(1:6))

SimNoAdjust <- function(Researcher){
  set.seed(Researcher)
  TempResult <- map_dfr(1:Player,function(i){
  Dice <- sample(1:6,Try,replace = TRUE)
  Temp <- lm_robust(Dice ~ 1)
  TempResult <- tibble(Point = Temp$coefficients,
                   Lower = Temp$conf.low,
                   Upper = Temp$conf.high,
                   Player = i,
                   Researcher = ResearchName[Researcher],
                   Method = "No adjustment")
  return(TempResult)
  })
  return(TempResult)
}

map_dfr(1:Researcher,SimNoAdjust) |> 
  mutate(Error = if_else(Lower > 3.5 |
                           Upper < 3.5,
                         "Error",
                         "No")) |> 
  ggplot(aes(y = Player,
             x = Point,
             xmin = Lower,
             xmax = Upper,
             color = Error)) +
  geom_pointrange() +
  geom_vline(xintercept = 3.5) +
  theme_bw() +
  facet_wrap(~Researcher) +
  xlim(1,6)
```

## 不適切: Larger sample

```{r,dev='ragg_png'}
Researcher <- 6
Player <- 100
Try <- 1000
ResearchName <- str_c("研究者",c(1:6))


SimNoAdjust <- function(Researcher){
  set.seed(Researcher)
  TempResult <- map_dfr(1:Player,function(i){
  Dice <- sample(1:6,Try,replace = TRUE)
  Temp <- lm_robust(Dice ~ 1)
  TempResult <- tibble(Point = Temp$coefficients,
                   Lower = Temp$conf.low,
                   Upper = Temp$conf.high,
                   Player = i,
                   Researcher = ResearchName[Researcher],
                   Method = "No adjustment")
  return(TempResult)
  })
  return(TempResult)
}

map_dfr(1:Researcher,SimNoAdjust) |> 
  mutate(Error = if_else(Lower > 3.5 |
                           Upper < 3.5,
                         "Error",
                         "No")) |> 
  ggplot(aes(y = Player,
             x = Point,
             xmin = Lower,
             xmax = Upper,
             color = Error)) +
  geom_pointrange() +
  geom_vline(xintercept = 3.5) +
  theme_bw() +
  facet_wrap(~Researcher) +
  xlim(1,6)
```

## 問題点

-   「本来はほとんど差がないのに、サンプルが偶然偏った結果、大きな差が推定されてしまう」

    - 注目を浴びたい研究者にとっての当たりくじ

-   「どんなに当たり確率が低いくじであったとしても、無限回引けば"絶対" に当たる」

    -   あやまって有意


## 基本戦略

- あやまって「サイコロを操作するディーラー」を発見する研究者の割合をコントロールするには、

- 信頼区間を適切に”広げる”

## 同時(Family-wise)信頼区間

-   同時信頼区間: 複数の推定値が前提

    -   **一つ以上**の信頼区間が真の値を含まない確率を $\alpha_{Family}$ 以内に抑える
    
-   複数の提案がある

-   Bonferroni法: $\alpha_{Family} = \alpha_{Point}/推定値数$

    - 最もシンプルかつ仮定が少ない
    
    - 保守的な結果

## 発展: Bonferroni法の根拠

-   以下の一般原則を利用

$一つ以上の区間について間違いが起こる確率\ (=\alpha_{Family})$

$\le 区間1について間違いが起きる確率$

$+...+区間Lについて間違いが起きる確率\ (=L\times \alpha_{Point})$

## 適切: Larger sample with adjustment

```{r, dev='ragg_png'}
Researcher <- 6
Player <- 100
Try <- 30
ResearchName <- str_c("研究者",c(1:6))


SimNoAdjust <- function(Researcher){
  set.seed(Researcher)
  TempResult <- map_dfr(1:Player,function(i){
  Dice <- sample(1:6,Try,replace = TRUE)
  Temp <- lm_robust(Dice ~ 1,
                    alpha = 0.05/100)
  TempResult <- tibble(Point = Temp$coefficients,
                   Lower = Temp$conf.low,
                   Upper = Temp$conf.high,
                   Player = i,
                   Researcher = ResearchName[Researcher],
                   Method = "No adjustment")
  return(TempResult)
  })
  return(TempResult)
}

map_dfr(1:Researcher,SimNoAdjust) |> 
  mutate(Error = if_else(Lower > 3.5 |
                           Upper < 3.5,
                         "Error",
                         "No")) |> 
  ggplot(aes(y = Player,
             x = Point,
             xmin = Lower,
             xmax = Upper,
             color = Error)) +
  geom_pointrange() +
  geom_vline(xintercept = 3.5) +
  theme_bw() +
  facet_wrap(~Researcher) +
  xlim(1,6)
```

## 発展: 他の手法

-   検定したいパラメータが多くなると、 信頼区間が非常に広くなる

-   多くの改善提案

    -   False Discovery Rate, Uniform inferenceなどなど
    
    -   DoubleMLはUniform Inferenceも実装 [(DoubleML: Chapter 6)](https://docs.doubleml.org/stable/index.html)

## 実践への含意

- 避けるべきは、「明確な差が出ないので、大量の推定を行い、偶然の差を強引に見つけた」と**疑われなこと**

- 事前の分析計画が重要

    - 推定量を極力絞る!!!

    - 分析のPriorityを明示する

## まとめ

- なんの考慮・対処をせずに多重検定を行なっている事例は極めて多い

    - いくらでもいかさま師を"発見できる"

- 事前の分析計画の作成と共有が重要

- 大規模データである程度の同時推定・検定は実用的


## Reference

